臺灣高雄地方法院民事裁定
111年度訴字第1289號
原      告  鄭盛元    
訴訟代理人  王仁聰律師
            田崧甫律師
被      告  興富發建設股份有限公司高雄分公司

法定代理人  曹淵博  
訴訟代理人  吳玉豐律師
上列當事人間請求損害賠償事件，本院裁定如下：
    主  文
本件移送臺灣臺南地方法院。
    理  由
一、按當事人就一定法律關係而生之訴訟，得以文書合意定第一
    審管轄法院；又訴訟之全部或一部，法院認為無管轄權者，
    依原告聲請或依職權以裁定移送於其管轄法院；民事訴訟法
    第24條、第28條第1項分別定有明文。次按前揭法條關於合
    意管轄之規定，除專屬管轄外，得排斥其他審判籍而優先適
    用（最高法院99年度台抗字第110號裁定意旨參照）。
二、經查：
　㈠本件原告請求被告損害賠償，觀諸兩造簽訂之博悅房屋土地
    買賣契約書（下稱系爭買賣契約）第21條約定：「因本契約
    涉訟時，雙方合意以臺灣台南地方法院為第一審管轄法院」
    （本院111年度司促字第8003號卷，下稱本院司促卷第42頁
    ），足認兩造間就因系爭買賣契約所生之法律關係將來若涉
    訟乙節，已預先合意約定管轄法院。
　㈡觀諸本件原告起訴主張之事實，係以被告未依系爭買賣契約
    第22條之規定施作全室地面防水工程，足認被告之給付存有
    瑕疵且未依債務之本旨提出給付，爰依民法第227條第1項、
    354條及359條規定，請求被告給付新臺幣126萬元，應屬系
    爭買賣契約所生之爭議，且亦無涉於專屬管轄規範之法律關
    係，則揆諸首揭條文規定及最高法院裁定意旨，上開合意管
    轄之約定，自得排斥其他審判籍而優先適用。
　㈢原告固主張被告所應給付之全室地面防水工程應係出於兩造
    間於民國110年1月14日所簽立另紙「補充協議書（先做實品
    屋）」第2條所載之給付內容（本院司促卷第69頁），且該
    補充協議書已約定合意管轄之法院為臺灣高雄地方法院，故
    本院應有管轄權等情，然該補充協議書第2條約定之附件明
    細以觀，防水工程欄位所載之給付內容為全室地面薄防水工
    程而非全室地面防水工程，與原告主張被告未依約給付之內
    容有所不符。此外，觀諸原告民事聲請支付命令狀所述，亦
    係以該全室地面薄防水工程與系爭買賣契約第22條約定之全
    室地面防水工程有所不符，而認被告未依系爭買賣契約之本
    旨為給付（本院司促卷第15頁），從而兩造間之紛爭仍係以
    被告是否已依系爭買賣契約提出給付為主要爭點，故管轄之
    判定亦應以系爭買賣契約為準。
　㈣原告另主張本件損害賠償訴訟係屬被告分公司之業務涉訟，
    而被告之營業所係位於本院管轄範圍，依民事訴訟法第6條
    規定，本院自有管轄權等情，惟依前開說明，合意管轄之規
    定，除專屬管轄外，得排斥其他審判籍而優先適用，故本件
    兩造間之系爭買賣契約既已約定合意管轄約款，自可排除民
    事訴訟法第6條普通審判籍之適用。　
　㈤綜上，本件兩造間因系爭買賣契約所生之爭訟自應由兩造間
    所約定之臺灣臺南地方法院管轄，爰依職權移轉管轄。
三、爰裁定如主文。
中　　華　　民　　國　　111 　年　　10　　月　　26　　日
                民事第一庭  審判長法  官　蔣志宗
　　　　　　　                    法  官  劉定安
                                  法　官　趙  彬
以上正本係照原本作成。
如對本裁定抗告須於裁定送達後10日內向本院提出抗告狀，並繳
納裁判費新台幣1,000元。
中　　華　　民　　國　　111 　年　　10　　月　　26　　日
                                  書記官  洪王俞萍